【裁判字號】    98,訴,240
【裁判日期】    981127
【裁判案由】    毒品危害防制條例
【裁判全文】
臺灣臺北地方法院刑事判決               98年度訴字第240號
公  訴  人  臺灣臺北地方法院檢察署檢察官
被      告  辛○○
指定辯護人  方正儒律師
被      告  乙○○
指定辯護人  陳宏模律師
被      告  己○○
指定辯護人  王令冠律師
上列被告因違反毒品危害防制條例案件，經檢察官提起公訴（97
年度偵字第22902 號、第21776 號、97年度毒偵字第3224號、第
3389號、第3390號），本院判決如下：
    主  文
辛○○犯如附表編號至所示之罪，各處如附表編號至所
示之刑及從刑。應執行有期徒刑拾陸年。門號0000000000號行動
電話（含SIM 卡壹張）壹支、夾練袋壹包，均沒收。未扣案犯罪
所得財物新臺幣陸仟元，沒收之，如全部或一部不能沒收時，以
其財產抵償之。
乙○○犯如附表編號、至所示之罪，各處如附表編號、
至所示之刑及從刑。應執行有期徒刑拾年陸月。扣案第二級
毒品安非他命壹包（驗餘淨重零點壹零公克），沒收銷燬之。扣
案裝盛安非他命之塑膠袋壹個、門號0000000000號行動電話（含
SIM 卡壹張）壹支、夾鍊袋壹包，均沒收。未扣案犯罪所得財物
新臺幣玖仟伍佰元，沒收之，如全部或一部不能沒收時，以其財
產抵償之。
己○○犯如附表編號至所示之罪，各處如附表編號至所
示之刑及從刑。應執行有期徒刑年陸月。未扣案犯罪所得財物
新臺幣仟伍佰元，沒收之，如全部或一部不能沒收時，以其財
產抵償之。
    事  實
一、辛○○前曾於民國91年間因偽造文書案件，經臺灣板橋地方
    法院於94年4 月14日以93年度訴緝字第239 號判決判處有期
    徒刑10確定；於95年間因毒品案件，經臺灣高等法院於95年
    6 月22日以95年度上易字第826 號判決判處有期徒刑5 月確
    定，上開2 罪經定應執行之刑為有期徒刑1 年確定；於95年
    間因贓物案件，經臺灣高等法院於95年7 月27日以95年度上
    易字第1252號判決判處有期徒刑4 月確定；於95年間因施用
    毒品案件，經臺灣高等法院於95年9 月15日以95年度上訴字
    第1944號判決判處有期徒刑1 年確定；再於95年間因違反槍
    砲彈藥刀械管制條例案件，經臺灣板橋地方法院於95年11月
    30日以95年度簡字第2589號判決判處有期徒刑6 月確定，上
    開數罪接續執行，且經減刑後，於96年12月13日縮刑期滿執
    行完畢。猶不知悔改，明知海洛因及安非他命業經毒品危害
    防制條例分別列為第一級、第二級毒品，不得非法持有、販
    賣，其竟於不詳時日，在臺灣地區內某不詳處所，向姓名、
    年籍不詳之成年男子同時購得海洛因及安非他命毒品後，萌
    生販賣之意，或獨自1 人，或與陳柏宇、乙○○，於附表編
    號至所示之時間，經附表編號至所示之購毒者、乙○○分別撥打辛○○所使用（均非其所有）門號0000000000
     號 、門號0000 00 0000號行動電話向辛○○洽購海洛因、
    安非他命毒品或謀議販售安非他命毒品，辛○○分別與該等
    人達成以附表一所示金額代價買賣海洛因、安非他命毒品之
    合意並約定交貨地點後，辛○○隨即皆持第一級毒品海洛因
    、第二級毒品安非他命或指示己○○持第二級毒品安非他命
    至指定交貨地點，其中如附表編號、、、所示各將
    該海洛因、安非他命毒品販賣予購毒者各1 次，皆從中牟利
    ；另附表編號、、所示，因購毒者未依約定至指定交
    貨地點，此等交易因而未遂。
二、乙○○前曾於93年間因施用毒品案件，經臺灣板橋地方法院
    於93年10月11日以93年度簡字第4082號判決判處有期徒刑4
    月確定，並於94年6 月3 日縮刑期滿執行完畢。猶不知悔改
    ，明知海洛因及安非他命業經毒品危害防制條例分別列為第
    一級、第二級毒品，不得非法持有、販賣，其竟於不詳時日
    ，在臺灣地區內某不詳處所，姓名、年籍不詳之成年男子同
    時購得海洛因、安非他命毒品後，起意販賣，基於意圖營利
    販賣第一級毒品海洛因、第二級毒品安非他命之犯意，或獨
    自1 人，或與辛○○、丙○○（已經死亡，另為公訴不受理
    判決），於附表編號、至所示之時間，經附表編號
    、至所示之購毒者分別撥打乙○○所有門號0000000000
    號行動電話向乙○○洽購海洛因、安非他命毒品，乙○○分
    別與該等人達成以附表編號、至所示金額代價買賣海
    洛因、安非他命毒品之合意並約定交貨地點後，乙○○隨即
    皆持第一級毒品海洛因、第二級毒品安非他命至指定交貨地
    點，其中如附表編號、、、所示各將該甲基安非他
    命毒品販賣予購毒者各1 次，皆從中牟利；另附表編號、
    、、所示，因乙○○或購毒者未依約定至指定交貨地
    點，此等交易因而未遂。
三、己○○明知安非他命業經毒品危害防制條例列為第二級毒品
    ，不得非法持有、販賣，且知悉辛○○於附表編號、所
    示時間，已與購毒者達成買賣安非他命毒品之合意，欲販賣
    安非他命毒品乙事，竟仍分別基於幫助販賣第二級毒品安非
    他命之故意，接受指示而各攜帶第二級毒品安非他命1 包至
    前揭指定交貨地點，將該等安非他命毒品分別交付予如附表
    編號、所示之購毒者，並俱向該等購毒者收取代價後，
    轉交予辛○○收執。
四、嗣警員因接獲線報，對辛○○、乙○○使用之前揭行動電話
    進行監聽後，認涉及犯罪，乃於97年10月14日，持臺灣臺北
    地方法院搜索票，前往臺北市○○區○○街60巷6 號1 樓執
    行搜索而查獲辛○○；另前往臺北縣永和市○○路350號2樓
    執行搜索而查獲乙○○，並當場扣得乙○○所有第二級毒品
    安非他命1 包（以塑膠袋裝盛，驗餘淨重0.10公克）及乙○○所有且供販賣海洛因及安非他命毒品所共用之夾練袋1 包
    及聯繫用之門號0000000000號行動電話（含SIM 卡1 張）1
    支。
五、案經臺北市政府警察局中山分局報請臺灣臺北地方法院檢察
    署檢察官偵查起訴。
    理  由
壹、證據能力：
一、按未經被告詰問之被告以外之人於偵查中向檢察官所為之陳
    述，依刑事訴訟法第159 條之1 第2 項之規定，原則上屬於
    法律規定為有證據能力之傳聞證據，於例外顯有不可信之情
    況，始否定其得為證據。是得為證據之被告以外之人於偵查
    中所為之陳述，因其陳述未經被告詰問，應認屬於未經合法
    調查之證據，並非無證據能力，而禁止證據之使用。惟是否
    行使詰問權，屬被告之自由，倘被告於審判中捨棄詰問權，
    或證人客觀上有不能受詰問之情形，自無不當剝奪被告詰問
    權行使之可言（參見最高法院98年度台上字第1032號判決意
    旨參照）。查：被告己○○（就被告辛○○部分）、證人丁○○、甲○○於偵查中之陳述，均已依法具結，有卷內結文
    在卷可憑（見97年度偵字第22902 號偵查卷卷(四)第108 頁、
    第102 頁、第96頁），且衡諸該等陳述之作成並無顯不可信
    之情況，因認具有證據能力，又被告己○○、證人丁○○、
    甲○○於本院審理中均到庭作證並進行交互詰問，已足以保
    障被告辛○○、乙○○等人與辯護人之對質詰問權，而本院
    於審判期日依法定程序提示被告己○○、證人丁○○、甲○○之證述並告以要旨，而為合法調查後，自得將被告己○○
    、證人丁○○、甲○○於偵查中之證述採為證據。
二、次按被告以外之人於審判外之言詞或書面陳述，除法律有規
    定者外，不得作為證據，刑事訴訟法第159 條定有明文。而
    被告以外之人於審判外之陳述，依法律特別規定得作為證據
    者，除客觀上不能受詰問者外，於審判中，仍應依法踐行詰
    問程序。此所謂「客觀上不能受詰問」，應係指死亡、因生
    理或心理之疾病致記憶喪失無法陳述、所在不明而傳拘無著
    或合法行使拒絕證言權等情形而言（最高法院96年度台上字
    第3256號判決意旨參照）。是被告以外之人如有死亡、因生
    理或心理之疾病致記憶喪失無法陳述、所在不明而傳拘無著
    或合法行使拒絕證言權等客觀上不能受詰問之情形，則被告
    以外之人於審判外之陳述，依前開說明即有證據能力。又按
    證人恐因陳述致自己受刑事追訴或處罰者，得拒絕證言，刑
    事訴訟法第181 條定有明文。而證人此項拒絕證言權與被告
    之緘默權，均旨在免除證人因陳述不實而受偽證之處罰、或
    不陳述而受罰鍰處罰，而陷於兩難之困境，為確保證人此項
    拒絕證言權，刑事訴訟法第185 條第2 項、第186 條第2 項
    規定法院或檢察官有告知證人之義務，此項規定係為保護證
    人之權利，兼及當事人之訴訟利益而設（最高法院96年度台
    上字第4437號判決意旨參照）。查：證人戊○○、庚○○雖
    均本院傳喚到庭，惟依公訴人所起訴之犯罪事實，證人戊○○、庚○○陳述結果即有致自己受刑事追訴或處罰之虞，經
    本院依法告知其此項拒絕證言權後，證人戊○○、庚○○均
    表示不願作證等語（見本院卷(二)第46頁正、背面），即屬證
    人戊○○、庚○○經合法行使拒絕證言而客觀上不能受詰問
    之情形，則依刑事訴訟法第159 條反面解釋，證人戊○○於
    檢察官訊問時經具結後（見97年度偵字第22902 號偵查卷卷
    (四)第141 頁）之證述及證人庚○○於警詢中之證述，自均得
    作為證據。
三、再按被告以外之人於審判外之陳述，雖不符前4 條之規定，
    而經當事人於審判程序同意作為證據，法院審酌該言詞陳述
    或書面陳述作成時之情況，認為適當者，亦得為證據。當事
    人、代理人或辯護人於法院調查證據時，知有第159 條第1
    項不得為證據之情形，而未於言詞辯論終結前聲明異議者，
    視為有前項同意，刑事訴訟法第159 條之5 亦定有明文。查
    本件檢察官所提出通訊監察譯文（見97年度偵字第22902 號
    偵查卷卷(三)、卷(四)），仍屬監聽人員所製作之審判外之陳述
    （參見97年台上字第1191號判決要旨），而屬傳聞證據，惟
    檢察官、被告辛○○、乙○○、己○○、辯護人就上開審判
    外之陳述，於本院審理中，並未爭執證據能力，復未曾於言
    詞辯論終結前聲明異議，本院審酌該等監聽譯文內容作成時
    之情況，並無違法取證及證明力過低之瑕疵，亦認以之作為
    證據為適當，依前揭規定說明，自得為證據。
貳、實體部分：
一、被告辛○○部分：
    訊據被告辛○○固不否認有於附表編號至所示之時間以
    其使用之門號0000000000號等行動電話分別與附表編號至
    所示之購毒者、被告乙○○等人談論毒品事宜，卷附通聯
    監聽譯文即為伊與對方當時交談之內容等情無誤，惟均矢口
    否認有何販賣第一級、第二級毒品之犯行，辯稱：伊並沒有
    賣毒品之行為，且附表編號所示部分，證人戊○○僅提及
    被告乙○○因搬家之事而交付證人戊○○安非他命毒品，且
    該次通聯譯文內容，亦無提及是交付證人戊○○安非他命毒
    品，不能證明伊有將毒品交付予證人戊○○；附表編號、
    所示部分，被告己○○之證詞並不可信，且被告己○○是
    替伊至迴龍向他人收回借款，並非出售安非他命毒品；附表
    編號、、所示部分，依卷附通聯譯文內容，根本無法
    確定交易對象、交易內容，是否確有該筆交易內容值得懷疑
    ，何況，若有交易，亦無從確定有利潤可圖；附表編號所
    示部分，被告乙○○之弟即被告丙○○原為伊之男友，被告
    丙○○入獄後，伊另結新歡，引發被告乙○○、丙○○之憤
    怒，欲對伊報復，始會陳述伊有販賣毒品之事云云。經查：
  (一)被訴附表編號所示販賣第二級毒品：
  (1)附表編號所示之犯罪事實，業經被告辛○○於偵查及本院
    訊問時坦承不諱（見97年度偵字第22902 號偵查卷卷(四)第
    155 頁、第15 6頁、本院卷(一)第117 頁背面），核與證人戊○○於偵查中亦證稱：伊當時是找被告乙○○買毒品，因為
    當時伊幫乙○○搬家，被告乙○○沒有錢，就拿毒品給伊等
    情相符（見97年度偵字第22902 號偵查卷卷(四)第13 9頁）。
  (2)抑且，觀諸卷附被告辛○○以門號0000000000號行動電話與
    被告乙○○使用門號0000000000號行動電話於97年2 月3 日
    20 時30 分4 秒之電話監聽譯文內容：「‧‧‧被告乙○○
    ：你拿半個去給搬家那個『江仔』。被告辛○○：他很急嗎
    ？被告乙○○：對，很急，等一下錢跟我算。被告辛○○：
    我等一下拿去給他。被告乙○○：因為我這個錢要付給幫我
    搬家那個，等一下拿給你。被告辛○○：好。」等語（見97
    年度偵字第22902 號偵查卷卷(三)第46頁），猶與被告辛○○
    、證人戊○○前開供述、證述內容均一致，堪認被告辛○○
    前開自白與事實相符合。又以上述通聯譯文內容已明確敘及
    被告乙○○於告知被告辛○○告有購毒者之事，並約定由被
    告辛○○持自己所有毒品至指定交貨地點送貨，價款分擔等
    事情，益見被告辛○○與被告乙○○間關係非淺，基此，足
    認於如附表編號所示之犯行，應係被告辛○○、乙○○2
    人共同販賣第二級毒品安非他命予購毒者之情甚明。
  (3)雖被告辛○○於本院審理中供稱：被告乙○○有說再跟伊算
    錢，當初沒說多少錢等語（見本院卷第118 頁），且依被告
    乙○○於本院審理中亦否認犯行，而無從查知上述通聯譯文
    內提及本次販售第二級毒品之代價（即搬家費用）究竟為何
    ，惟依證人戊○○於偵查中證稱：伊向被告乙○○購買安非
    他命1 克是新臺幣（下同）4,500 元，半克是2,500 元等語
    （見97年度偵字第22902 號偵查卷卷(四)第139 頁），而本次
    被告辛○○、乙○○既是交付證人戊○○0.5 公克之安非他
    命毒品，是本院認此次交易所得為2,500 元。
  (二)被訴附表編號、所示販賣第二級毒品：
  (1)附表編號、所示之犯罪事實，業經被告己○○於偵查及
    本院審理中供述明確，（見97年度偵字第22902 號偵查卷卷
    (四)第111 頁、本院卷(一)第233 頁背面、本院卷(二)第73頁），
    而被告己○○與被告辛○○間並無恩怨關係存在，此為被告
    辛○○所不否認，且佐以被告己○○前揭所述結果，並無解
    免自己之刑責，其應無於偵查及本院審理中故意誣陷被告辛○○之必要。
  (2)再觀諸卷附被告辛○○以門號0000000000號行動電話與姓名
    、年籍不詳綽號「小忠」之人使用門號0000000000號行動電
    話於97年2 月4 日0 時47分45秒之電話監聽譯文內容：「被
    告辛○○：小忠。綽號「小忠」之人：ㄟ。被告辛○○：你
    怎麼沒有給我『弟弟』錢。綽號「小忠」之人：我有給他ㄟ
    。被告辛○○：是喔，你不是還補2,000 元給我。‧‧‧被
    告辛○○：你還要不要東西。綽號「小忠」之人：要阿。‧
    ‧被告辛○○：好啦，你弄好打電話給我那個『弟弟』，你
    要多少先跟我講，我先弄好放在我『弟弟』那邊。綽號「小
    忠」之人：一半。被告辛○○：這樣子你要給他之前的2,
    000 元，還有現在的2,000 元，一共要給他4,000 元嘛。綽
    號「小忠」之人：對啦。被告辛○○：然後他給你一半的東
    西就對了，等一下我叫他打給你。綽號「小忠」之人：好啦
    。」；被告辛○○以門號0000000000號行動電話與被告己○○使用門號0000000000號行動電話於97年2 月4 日0 時8 分
    29秒之電話監聽譯文內容：「‧‧‧被告辛○○：猴弟，你
    等一下幫我送個東西到迴龍一個哥哥那裡。被告己○○：迴
    龍喔，我沒有車ㄟ。被告辛○○：坐計程車，我先跟你碰面
    再講。被告己○○：好啦。」；被告辛○○以門號00000000
    00號行動電話與被告己○○使用門號0000000000號行動電話
    於97年2 月4 日5 時39分56秒之電話監聽譯文內容：「‧‧
    ‧被告辛○○：你有拿去「迴龍」給他嗎？被告己○○：有
      啦我拿去了‧‧‧等語（見97年度偵字第22902 號偵查卷
    卷(三)第49頁、第53頁），除皆與被告己○○前開坦認內容相
    符合外，且參以酌被告辛○○於偵查及本院訊問時亦不否認
    確實有於附表編號所示之時間，與綽號「小忠」之人談論
    安非他命毒品事宜（見97年度偵字第22902 號偵查卷卷(四)第
    15 6頁、本院卷第118 頁），堪認被告辛○○確實有於附表
    編號、所示時間與購毒者達成買賣安非他命毒品之合意
    並約定交貨地點後，被告辛○○隨即指示被告己○○將先前
    已交付保管之安非他命毒品送至指定交貨地點交付予購毒者
    ，並向購毒者收取價金後，轉交予被告辛○○收執，至為明
    確。
  (三)被訴附表編號、、所示販賣第二級毒品：
  (1)附表編號、、所示之犯罪事實，業經被告辛○○於偵
    查及本院訊問時坦承不諱（見97年度偵字第22902 號偵查卷
    卷(四)第156 頁、本院卷(一)第118 頁至第119 頁），核與卷附
    被告辛○○以門號00 00000000 號行動電話與姓名、年籍不
    詳之人所使用門號0000 000000 號行動電話於97年3 月1 日
    14 時43 分41秒之電話監聽譯文內容：「姓名、年籍不詳之
    人：你那邊也有先生嗎。被告辛○○：嗯。姓名、年籍不詳
    之人士：我自己要那個的。被告辛○○：那你等一下。姓名
    、年籍不詳之人：你要怎麼跟我算？‧‧‧外面都算35、阿
    你算我3,000 。被告辛○○：對阿，你要等一下‧‧‧」；
    被告辛○○以門號00000000 00 號行動電話與姓名、年籍不
    詳之人所使用門號0000000000號行動電話於97年3 月2 日20
    時5分17 秒之電話監聽譯文內容：「姓名、年籍不詳之人士
    ：我到了。被告辛○○：你到「全家」了嗎？。被告辛○○
    ：你要給我3,500 元，我這個是3,500 元的，是好的哦。‧
    ‧‧姓名、年籍不詳之人：我拿3,000 元給他就好了。受話
    者辛○○：好。」；被告辛○○以門號0000000000號行動電
    話與姓名、年籍不詳之人所使用門號0000000000號行動電話
    於97年3 月14日7 時28分19秒之電話監聽譯文內容：「‧‧
    ‧被告辛○○：要處理多少？姓名、年籍不詳之人：2 張ㄟ
      。被告辛○○：你在哪裡，等一下拿給你，我在安坑。」
    等語（見97年度偵字第22902 號偵查卷卷(三)第72頁、第73
    頁、第80頁）均相符合，堪認被告辛○○此部分於偵查及本
    院訊問時之自白與事實相符合。基此，足認如附表編號、
    、所示之人以電話與被告辛○○聯繫告知欲購入毒品之
    種類、數量與金額，被告辛○○表示同意，2 人隨即相約交
    易地點，而有販售第二級毒品安非他命之情甚明。
  (2)公訴人起訴雖認被告辛○○於如附表編號、、所示犯
    行中確實有將第二級毒品交付予購毒者，而屬販賣第二級毒
    品既遂云云，惟查：依被告辛○○於偵查中已供稱：附表編
    號、、所示之人好像都沒有拿到毒品，伊不知道有無
    交易成功等語（見97年度偵字第22902 號偵查卷卷(四)第15 6
    頁），抑且，觀諸上開通譯文內容，實僅足說明被告辛○○
    有與購毒者詳細商議安非他命之買賣交易之價格、數量、約
    定交易地點，並無證據可資證明該購毒者確實有依約出現在
    約定交易地點，並與被告辛○○完成買賣毒品交易。再參以
    一般購毒者縱與毒販相約買賣交付毒品之時間、地點，仍往
    往因害怕遭警查獲或現金不足等諸多原因，而未依約出現在
    相指定交易地點，完成買賣交易，或縱有出現，亦可能因當
    場見聞毒品品質不佳，而未購買，此時有多聞，亦未悖離常
    情，是本院實難認定被告辛○○於如附表編號、、所
    示犯行中有交付第二級毒品安非他命及收取價金之情形。又
    雖無證據證明被告辛○○分別有於如附表編號、、所
    示交付第二級毒品及收取價金之情形，未足以認定被告辛○○販賣第二級毒品犯行是否達於既遂之程度，然被告辛○○
    主觀上具有販賣安非他命之犯意，客觀上並已著手實施犯罪
    構成要件而著手販賣第二級毒品之行為，應均屬未遂甚明。
  (三)被訴附表編號所示販賣第一級毒品：
  (1)觀諸卷附被告辛○○以門號0000000000號行動電話與被告乙○○使用門號000000 0000 號行動電話於97年6 月4 日14時
    8 分5 秒之電話監聽譯文內容：「被告乙○○：你那邊有沒
    有女孩子。被告辛○○：有阿。被告乙○○：給我1,000 元
    。被告辛○○：多少。被告乙○○：1,000 元。被告辛○○
    ：可是我現在不在家ㄟ。被告乙○○：你在哪裡？被告辛○○：我在建國南路這裡，就是你上次跟我拿四一這裡。被告
    乙○○：我知道了。」等語（見97年度偵字第22902 號偵查
    卷卷(三)第217 頁），參酌被告辛○○於偵查中亦不否認97年
    6 月4 日14時8 分5 秒之通聯譯文內容，是被告乙○○打電
    話來，伊有交付被告乙○○1,000 元之海洛因等情（僅辯稱
    為代購之情形，見97年度偵字第22902 號偵查卷卷(四)第156
    頁），是依上開通聯對話譯文及被告辛○○前揭供稱綜合以
    觀，足認被告乙○○以電話與被告辛○○聯繫告知欲購入毒
    品之種類、數量與金額，被告辛○○表示同意，2 人隨即相
    約交易地點，彼等並未在電話中討論是否代購毒品之情形。
    是被告辛○○與被告乙○○間本次毒品交易確係買賣第一級
    毒品，而非代購毒品，且被告辛○○並已將該次買賣之海洛
    因毒品交付予被告乙○○收執甚明。
  (2)被告辛○○於本院審理中雖改稱本次並無交付海洛因毒品予
    被告乙○○云云（見本院卷(一)第119 頁），惟被告辛○○確
    實有於附表編號所示時間、地點販售第一級毒品海洛因予
    購毒者，已經本院認定如前所述，且本院又查無證據證明被
    告辛○○前揭供述係屬虛偽情形，是本院已難逕信被告辛○○事後改稱之詞為真實。另被告辛○○於偵查中再指稱：並
    未收到被告乙○○所交付本次毒品價金云云，然按刑法上犯
    罪類型為「販賣」者之既、未遂，以買賣之標的物已否交付
    為區分標準（最高法院89年度台上字第2798號判決參照）。
    而本次被告辛○○既於附表編號所示時間，與購毒者達成
    買賣海洛因毒品之合意，並已交付海洛因毒品予購毒者，雖
    被告辛○○尚未收取對價，揆諸前開說明，仍屬販賣既遂。
  (四)按販賣毒品係違法行為，非可公然為之，亦無公定之價格，
    無論瓶裝或紙包，均可任意分裝增減分量，而每次買賣之價
    差，亦隨時依雙方資力、關係之深淺、需求之數量、來源是
    否充裕、販賣者是否渴求資金、查緝是否嚴緊、購買者被查
    獲時供述購買對象之可能性之風險評估等，而異其標準，非
    可一概而論，販賣之利得除經坦承及價量俱臻明確外，委難
    察得實情，販賣之人從價差或量差中牟利方式雖異，但其圖
    利之非法販賣行為則一，販賣毒品之行為，事涉重典，苟無
    利潤可圖，被告辛○○殊無任意將海洛因、安非他命毒品讓
    與他人之可能。且被告辛○○與附表編號至所示姓名、
    年籍不詳之人、被告乙○○間間並非親人或好友，而就其交
    易之過程觀之，並無原價轉讓之可能，顯見被告辛○○於附
    表編號至所示係販賣第一級毒品海洛因、第二級毒品安
    非他命以牟利，被告辛○○營利之意圖，亦堪認定。
  (五)綜上，被告辛○○前揭所辯，顯係卸責之詞，不足採信，事
    證明確，應依法論科。
二、被告乙○○部分：
    訊據被告乙○○固不否認有於附表編號、至所示之時
    間以其使用之門號0000000000號行動電話分別與附表所示被
    告辛○○、購毒者等人談論毒品事宜，卷附通聯監聽譯文即
    為伊與對方當時交談之內容等情無誤，惟均矢口否認有何販
    賣第一級、第二級毒品之犯行，辯稱：伊並無毒品貨源，亦
    未曾將毒品販售他人牟利，而監聽譯文內容，都只是對方打
    電話來探詢相關毒品之行情云云。經查：
  (一)被訴附表編號所示販賣第二級毒品：
    被告乙○○確實有於附表編號所示時間、地點，與被告辛○○共同販賣第二級毒品安非他命0.5 公克，並由被告辛○○持第二級毒品安非他命0.5 公克至約定交貨地點，將該第
    二級毒品安非他命毒品交付予購毒者之情，已經本院認定如
    前所述。
  (二)被訴附表編號、、、、、、所示販賣第一級
    、第二級毒品：
  (1)附表編號所示之犯罪事實，業經證人戊○○於偵查中證述
    明確，其於偵查中證稱：（問：附表編號所示電話監聽譯
    文內容，是在接洽何事？）1 個是指1 克，也是買安非他命
    ，1 克是4,500 元，半個是2,500 元等語（見97年度偵字第
    22902 號偵查卷卷(四)第139 頁），核與告乙○○以門號0000
    000000號行動電話與證人戊○○所使用門號0000000000號行
    動電話於97年2 月29日19時10分之電話監聽譯文內容：「證
    人戊○○：你是阿雄嗎？被告乙○○：對阿。證人戊○○：
    一樣一個。受話者乙○○：好。‧‧‧」等語相符合（見97
    年度偵字第22902 號偵查卷卷(三)第206 頁）。
  (2)附表編號所示之犯罪事實，業經證人丁○○於偵查及本院
    審理中證述明確，其於偵查中證稱：（問：附表編號所示
    電話監聽譯文內容，你打電話告訴被告乙○○有人要1 張是
    指何意思？）原本伊要向被告乙○○購買1,000 元的安非他
    命，被告乙○○有說好，後來2 人相約1 個地方，後來伊有
    去，但被告乙○○沒有來等語（見97年度偵字第22902 號偵
    查卷卷(四)第100 頁）；於本院審理中再證稱：該次是向被告
    乙○○購買1,000 元的安非他命，1 張是指1,000 元的安非
    他命，交易地點是被告乙○○永和住處，伊有去等，但沒碰
    面等語（見本院卷(二)第49頁背面、第50頁），且核與被告乙○○以門號0000000000號行動電話與證人丁○○所使用門號
    00 00000000 號行動電話於97年2 月29日21時9 分之電話監
    聽譯文內容：「證人丁○○：有人要一張。‧‧‧被告乙○○：30分鐘。證人丁○○：一樣在那裡嗎？被告乙○○：對
    。」等語相符合（見97年度偵字第22902 號偵查卷卷(三)第
    206 頁）。
  (3)附表編號所示之犯罪事實，業經證人甲○○於偵查及本院
    審理中證述明確，其於偵查中證稱：（問：附表編號所示
    電話監聽譯文內容，你打電話跟阿雄聯絡時說要處理600 元
    ，是指何意？）就是伊要跟被告乙○○購買安非他命毒品，
    但沒有交易成功，伊後來再打電話給被告乙○○，被告乙○○就沒有接，也沒有到指定地點等語（見97年度偵字第2290
    2 號偵查卷卷(四)第96頁）；於本院審理中再證稱：伊在97年
    2 月29日22時31分許，伊有打電話與被告乙○○購買毒品，
    代價600 元，應該是0.01公克，交易地點在北縣中和市○○
    路與景平路口，伊在該處等1 個多小時，沒有看到人，再打
    電話已經不通等語（見本院卷卷(二)46頁正、背面），且核與
    被告乙○○以門號0000000000號行動電話與證人甲○○所使
    用門號0000000000號行動電話於97年2 月29日22時31分之電
    話監聽譯文內容：「‧‧‧被告乙○○：你要多少？證人甲○○：600 元。被告乙○○：我就弄600 元的給你0.01。證
    人甲○○：多一點啦。‧‧‧被告乙○○：一樣路口。證人
    甲○○：好啦。」等語相符合（見97年度偵字第22902 號偵
    查卷卷(三)第207 頁）。
  (4)附表編號所示之犯罪事實，業經證人戊○○於偵查中證述
    明確，其於偵查中證稱：（問：附表編號所示電話監聽譯
    文內容，你打電話跟被告乙○○講說要處理1 半馬上過去，
    有何意見？）這通電話是伊跟「阿雄」買毒品，1 半是指半
    克，伊是跟他買安非他命，伊這次有到他家買到安非他命等
    語（見97年度偵字第22902 號偵查卷卷(四)第139 頁），核與
    被告乙○○以門號0000000000號行動電話與證人戊○○所使
    用門號0000000000號行動電話於97年5 月29日23時44分23秒
    之電話監聽譯文內容：「證人戊○○：阿雄。‧‧‧被告乙○○：你要處理多少？證人戊○○：一半。被告乙○○：好
    啦。‧‧‧證人戊○○：好啦，那我現在馬上過去。‧‧‧
    」等語；被告乙○○以門號0000000000號行動電話與證人戊○○所使用門號0000000000號行動電話於97年5 月30日0 時
    12 分46 秒之電話監聽譯文內容：「被告乙○○：你到了是
    嗎？證人戊○○：是阿，我到了。被告乙○○：好啦，我來
    幫你開門。」等語相符合（見97年度偵字第22902 號偵查卷
    卷(三)第21 1頁）。
  (5)附表編號所示之犯罪事實，業經證人戊○○於偵查中證述
    明確，其於偵查中證稱：（問：附表編號所示電話監聽譯
    文內容，你跟被告乙○○通話目的為何？）也是去被告乙○○那裡買了2,500 元半克安非他命毒品等語（見97年度偵字
    第22902 號偵查卷卷(四)第139 頁），核與被告乙○○以門號
    0000000000號行動電話與證人戊○○所使用門號000000
    0000號行動電話於97年6 月23日22時55分07秒之電話監聽譯
    文內容：「證人戊○○：阿雄，我阿江。‧‧‧被告乙○○
    ：你要處理多少？證人戊○○：一半ㄟ。被告乙○○：你那
    邊有25吧。‧‧‧證人戊○○：那我現在過去‧‧‧」等語
    ；被告乙○○以門號0000000000號行動電話與證人戊○○所
    使用門號000000 0000 號行動電話於97年6 月3 日23時21分
    32秒之電話監聽譯文內容：「被告乙○○：你到了嗎？。證
    人戊○○：ㄟ，我到了。」等語相符合（見97年度偵字第22
    902 號偵查卷卷(三)第215 頁）。
  (6)附表編號所示之犯罪事實，觀諸卷附被告乙○○以門號00
    00000000號行動電話與姓名、年籍不詳之人所使用門號0000
    000000號行動電話於97年8 月27日2 時0 分43秒之電話監聽
    譯文內容：「‧‧‧姓名、年籍不詳之人：你那邊有【女生
     -海洛因】？被告乙○○：你要多少？發話者：1 張。被告
    乙○○：你等一下我打給你。」等語；被告乙○○旋即以門
    號00 00000000 號行動電話與被告丙○○所使用門號000000
    0000號行 動電話於97年8 月27日2 時1 分15秒之電話監聽
    譯文內容：「被告乙○○：你那邊有【女生- 海洛因】嗎？
    被告丙○○：有阿。被告乙○○：1 張。被告丙○○：好啦
    。」等語；被告乙○○再以門號0000000000號行動電話與姓
    名、年籍不詳之人所使用門號0000000000號行動電話於97年
    8 月27日2 時1 分45秒之電話監聽譯文內容：「被告乙○○
    ：你多久會到？受話者：半小時就到了‧‧‧」等語（見97
    年度偵字第22902 號偵查卷卷(三)第258 頁），參酌被告乙○○於本院審理中亦不否認該通聯譯文內容，是與對方談及相
    關毒品等情（見本院卷卷(一)第363 頁背面），是依上開通聯
    對話譯文及被告乙○○前揭供稱綜合以觀，足認如附表編號
    所示之人以電話與被告乙○○聯繫告知欲購入毒品之種類
    、數量與金額，並達成合意，本次交易確係買賣毒品，而非
    僅為詢問毒品相關事宜甚明。再徵諸被告乙○○、丙○○2
    人為兄弟，關係非淺，且以被告乙○○、丙○○2 人間前開
    通聯譯文談及毒品之內容甚為簡略，亦無提及價金問題，顯
    然被告丙○○對被告乙○○有在從事販賣毒品之事，早已知
    之甚詳，並有所分工，而非毒品上、下手之關係，是如附表
    編號所示之犯行，應係被告乙○○、丙○○2 人共同販賣
    第二級毒品安非他命予購毒者。
  (7)附表編號所示之犯罪事實，業經證人庚○○於警詢中證述
    明確，其於警詢中證稱：伊最後一次向被告乙○○「阿雄」
    購買毒品是在97年9 月13日晚間23時許，正確時間不記得，
    伊是以撥打門號0000000000號、000000000 號行動電話與被
    告乙○○聯絡，相約地點買賣毒品，然後購得取回家自己施
    用等語（見97年度偵字第22902 號偵查卷卷(四)第205 頁），
    核與被告乙○○以門號0000000000號行動電話與證人庚○○
    所使用門號0000000000號行動電話於97年9 月13日14時12分
    5 秒之電話監聽譯文內容：「‧‧‧證人庚○○：1 個多少
    ？被告乙○○：1 個喔，四五，還有人想睡，我拿的是好的
    有味道的。證人庚○○：你幫我留一份。‧‧‧證人庚○○
    ：我身上剩兩千。‧‧‧證人庚○○：有，你要讓我欠嗎？
    被告乙○○：沒有，不然你下班來拿，我便看。」等語相符
    合（見97年度偵字第22902 號偵查卷卷(四)第209 頁）。
  (8)雖被告乙○○辯稱證人戊○○、丁○○、甲○○及庚○○等
    人有誣陷伊之可能，且該等通聯譯文內容僅為詢問相關毒品
    事宜而已云云。惟查：證人戊○○、丁○○、甲○○及庚○○等人，與被告乙○○間俱無恩怨關係，此為被告乙○○所
    不否認，且參酌本案乃係警員接獲線報，對被告乙○○所使
    用前揭行動電話進行監聽後，認涉及犯罪，而分別依監聽內
    容通知證人戊○○等人到案說明或作證，則依此情觀之，證
    人戊○○等人依此而先後供出曾向被告乙○○購買毒品之情
    ，尚稱合理，而與常情並不相違背，顯見證人戊○○等人亦
    均無誣陷被告乙○○之意為是。再佐以上述監聽電話譯文內
    容，俱是提及買受毒品，種類、數量或金額，並達成合意，
    更進而約定見面地點交付毒品，顯為買賣毒品，而非僅為詢
    問毒品相關事宜，至為明確。
  (9)此外，本案尚查獲被告乙○○所有顆粒1包及夾練袋1包，其
    中扣案之顆粒經送驗結果，確含安非他命毒品成分（驗餘淨
    重0.10公克），有臺北市政府警察局97年10月21日北市鑑毒
    字第26號鑑驗通知書1 份在卷可稽（見97年度偵字第2290 2
    號偵查卷(四)第5 頁）。雖被告乙○○於本次為警查獲時，經
    採集尿液送檢驗結果，有施用第二級毒品安非他命現象，此
    亦有臺灣尖端科技先進生技醫藥股份有限公司濫用藥物檢驗
    報告1 份在卷可稽（見97年度偵字第22902 號偵查卷(四)第28
    頁），然被告乙○○於吸食第二級毒品時，衡情應無需準備
    多量夾鍊袋，將毒品予以分裝之必要為是。反觀，該夾練袋
    則係於大量買進毒品時，可分裝毒品再為出售之用，此為一
    般人熟知之販賣毒品者所需使用之物，被告乙○○為警查獲
    時竟持有上開夾練袋等物品，益徵被告乙○○確實有於如附
    表編號、、、、、、所示從事販售第一級毒
    品、第二級毒品之情，至為明確。
  公訴人起訴雖認被告乙○○於如附表編號、所示犯行中
    確實有將第一級、第二級毒品交付予購毒者，而屬販賣第一
    級毒品、第二級毒品既遂云云，惟查：觀諸上開通譯文內容
    ，實僅足說明被告乙○○有與購毒者詳細商議海洛因、安非
    他命之買賣交易之價格、數量、約定交易地點，並無證據可
    資證明被告乙○○或該購毒者確實有依約出現在約定交易地
    點，並完成買賣毒品交易。再參以一般購毒者縱與毒販相約
    買賣交付毒品之時間、地點，仍往往因害怕遭警查獲或現金
    不足等諸多原因，而未依約出現在相指定交易地點，完成買
    賣交易，或縱有出現，亦可能因當場見聞毒品品質不佳，而
    未購買，此時有多聞，亦未悖離常情，是本院實難認定被告
    乙○○於如附表編號、所示犯行中有交付第一級毒品海
    洛因、第二級毒品安非他命及收取價金之情形。又本次雖無
    證據證明被告乙○○分別有於如附表編號、所示交付第
    一級、第二級毒品及收取價金之情形，未足以認定被告乙○○販賣第一級、第二級毒品犯行是否達於既遂之程度，然被
    告乙○○主觀上具有販賣海洛因、安非他命之犯意，客觀上
    並已著手實施犯罪構成要件而著手販賣第一級毒品、第二級
    毒品之行為，應均屬未遂甚明。
  (三)又本諸前揭理由所述（即理由一(四)所述），被告乙○○殊無
    任意將海洛因、安非他命毒品讓與他人之可能，是被告乙○○雖否認有附表編號、至所示販賣毒品之行為，但仍
    難執其辯詞遽行推翻已明確之前證，且被告乙○○與如附表
    編號、至所示購毒者間並非親人或好友，而就其交易
    之過程觀之，並無原價轉讓之可能，顯見被告乙○○係販賣
    第一級、第二級毒品以圖利，被告乙○○有營利之意圖，猶
    堪認定。
  (四)綜上所述，被告乙○○前揭辯稱，顯係卸責之詞，不足採信
    ，事證明確，被告乙○○此部分犯行，亦堪認定。
三、被告己○○部分：
  (一)附表編號、所示之犯罪事實，業經被告己○○於偵查及
    本院審理中均坦承不諱（見97年度偵字第22902 號偵查卷卷
    (四)第111 頁、本院卷(一)第233 頁背面），復有卷附被告辛○○與姓名、年籍不詳綽號「小忠」之人、與被告己○○之電
    話監聽譯文內容等在卷可稽（見97 年 度偵字第22902 號偵
    查卷卷(三)第49頁、第53頁），足徵被告己○○前開自白與事
    實相符合。
  (二)被告己○○雖於本院審理中指稱本案伊只是代被告辛○○送
    交安非他命毒品予購毒者，應只構成幫助販賣第二級毒品罪
    嫌乙節。惟按以幫助他人犯罪之意思而參與犯罪，其所參與
    者，苟係犯罪構成要件之行為，亦為正犯（最高法院25年上
    字第2253號及27年上字第1333號判例意旨參照）。次按刑罰
    法律之「販賣」罪，除有售賣雙方之意思表示合致外，另須
    有標的物之交付，其犯罪始告既遂完成；是「交付」毒品之
    行為，亦屬「販賣」毒品之犯罪構成要件行為之一部。而本
    案如附表編號、所示之犯行中，乃係被告己○○基於幫
    助被告辛○○販賣安非他命毒品之犯意，接受被告辛○○之
    指示，而分別於附表編號、所示時間將安非他命毒品持
    至指定交易地點交付予購得者後，再將購毒者所給付之2,
    000 元、1,500元買受毒品價金分別轉交被告辛○○收執，
    則被告己○○顯已參與被告辛○○販賣安非他命犯罪之構成
    要件行為（交付），被告己○○與被告辛○○之間，仍應成
    立販賣第二級毒品罪之共同正犯，是被告己○○此部分所述
    ，實難認為可採信。
三、論罪部分：
  (一) 法律變更之比較：
  (1)被告辛○○等人行為後，毒品危害防制條例第4 條業於98年
    5 月20日以華總一義字第09800125141 號修正公布，新法第
    4 條規定：「製造、運輸、販賣第一級毒品者，處死刑或無
    期徒刑；處無期徒刑者，得併科新臺幣2 千萬元以下罰金。
    製造、運輸、販賣第二級毒品者，處無期徒刑或7 年以上有
    期徒刑，得併科新臺幣1 千萬元以下罰金。製造、運輸、販
    賣第三級毒品者，處5 年以上有期徒刑，得併科新臺幣7 百
    萬元以下罰金。製造、運輸、販賣第四級毒品者，處3 年以
    上10年以下有期徒刑，得併科新臺幣3 百萬元以下罰金。製
    造、運輸、販賣專供製造或施用毒品之器具者，處1 年以上
    7 年以下有期徒刑，得併科新臺幣1 百萬元以下罰金。前5
    項之未遂犯罰之」，而舊法第4 條規定：「製造、運輸、販
    賣第一級毒品者，處死刑或無期徒刑；處無期徒刑者，得併
    科新臺幣1 千萬元以下罰金。製造、運輸、販賣第二級毒品
    者，處無期徒刑或7 年以上有期徒刑，得併科新臺幣7 百萬
    元以下罰金。製造、運輸、販賣第三級毒品者，處5 年以上
    有期徒刑，得併科新臺幣5 百萬元以下罰金。製造、運輸、
    販賣第四級毒品者，處3 年以上10年以下有期徒刑，得併科
    新臺幣3 百萬元以下罰金。製造、運輸、販賣專供製造或施
    用毒品之器具者，處1 年以上7 年以下有期徒刑，得併科新
    臺幣1 百萬元以下罰金。前5 項之未遂犯罰之」，經比較修
    正前後關於罰金刑之規定，自以修正前法律，較有利於被告
    辛○○等人。
  (2)毒品危害防制條例第17條亦同時修正公布，新法第17條規定
    ：「犯第4 條至第8 條、第10條或第11條之罪，供出毒品來
    源，因而查獲其他正犯或共犯者，減輕或免除其刑。犯第4
    條至第8 條之罪於偵查及審判中均自白者，減輕其刑」，而
    舊法第17條規定：「犯第4 條第1 項至第4 項、第5 條第1
    項至第4 項前段、第6 條第1 項至第4 項、第7 條第1項 至
    第4 項、第8 條第1 項至第4 項、第10條或第11條第1項 、
    第2 項之罪，供出毒品來源，因而破獲者，得減輕其刑」。
    是經比較新舊法結果，以新法對被告辛○○、己○○有利。
  (二)按海洛因及安非他命分別係屬毒品危害防制條例第2 條第2
    項第1 款、第2 款所規範之第一級、第二級毒品，不得非法
    持有及販賣。故核：
  (1)被告辛○○部分：
    被告辛○○於如附表編號、、所為均係犯毒品危害防
    制條例第4 條第2 項之販賣第二級毒品既遂罪；於如附表編
    號、、所為係犯毒品危害防制條例第4 條第6 項、第
    2 項之販賣第二級毒品未遂罪，公訴人起訴認被告辛○○此
    部分所為係犯販賣第二級毒品既遂罪，容有誤會，如前所述
    ；於附表編號所為係犯毒品危害防制條例第4 條第1 項之
    販賣第一級毒品既遂罪。被告辛○○於各次非法販賣第一級
    毒品海洛因、第二級毒品安非他命前之非法持有第一級毒品
    海洛因、第二級毒品安非他命之低度行為，應各為其非法販
    賣之高度行為所吸收，均不另論罪。又被告辛○○於附表編
    號所示犯行中，與被告乙○○有犯意之聯絡，行為之分擔
    ，均為共同正犯，應就各共犯之所為負全部責任；另附表編
    號、所示犯行中被告辛○○、己○○間仍應成立販賣第
    二級毒品罪之共同正犯，亦如前所述。再查被告辛○○有事
    實欄一所載之犯罪科刑及執行情形，有臺灣高等法院被告前
    案紀錄表存卷可按，其受有期徒刑之執行完畢後5 年以內再
    故意犯本件有期徒刑以上之罪，係屬累犯，就附表編號至
    部分，均應依法各加重其刑，至附表編號部分，因法定
    刑死刑、無期徒刑，依法不得加重。被告辛○○於如附表編
    號、、所為販賣第二級毒品行為，既均止於未遂階段
    ，應各依刑法第25條前段規定，減輕其刑；又修正後毒品危
    害防制條例第17條第2 項規定：「犯第4 條至第8 條之罪於
    偵查及審判中均自白者，減輕其刑」，旨在鼓勵被告於犯罪
    後勇於自新而設。而被告辛○○於附表編號、、、
    所示犯行於偵查及本院第1 次訊問時自白犯罪，雖嗣後於本
    院審理中全然否認犯行，然被告辛○○既曾於偵查中及本院
    第1 次訊問時自白（見本院卷(一)第117 頁至第119 頁），自
    仍應依修正後毒品危害防制條例第17條第2 項之規定各減輕
    其刑，並先加後減之或遞減之（遞減部分為附表一編號、
    、）。又查，被告辛○○所販售第一級毒品海洛因、第
    二級毒品安非他命予他人施用，所為固屬非是，惟念其因一
    時貪念而觸法，且每次所販毒品數量不多，與販賣毒品之數
    量達數公斤以上之危害情形不同，誠屬法重情輕，倘對其販
    賣海洛因、安非他命毒品之犯行科以法定最輕本刑之刑，實
    嫌過重，衡情尚有可憫恕之處，爰均依刑法第59條之規定，
    就被告辛○○所犯如附表編號至所示販賣第一級毒品海
    洛因罪、販賣第二級毒品安非罪各減輕其刑，並就附表編號
    、部分先加後減之；另就附表編號、、、部分
    先加遞減之。被告辛○○所犯上開7 次販賣第一級毒品、第
    二級毒品安非他命罪間，犯意各別，行為互殊，應分論並罰
    。
  (2)被告乙○○部分：
    被告乙○○於如附表編號、、、所為均係犯毒品危
    害防制條例第4 條第2 項之販賣第二級毒品既遂罪；於如附
    表編號、、所為係犯毒品危害防制條例第4 條第6 項
    、第2 項之販賣第二級毒品未遂罪；於如附表編號所為係
    犯毒品危害防制條例第4 條第6 項、第1 項之販賣第一級毒
    品未遂罪。公訴人起訴認被告乙○○於如附表編號、所
    為係犯販賣第一級、第二級毒品既遂罪，容有誤會，如前所
    述。被告乙○○於各次非法販賣第一級毒品海洛因、第二級
    毒品安非他命前之非法持有第一級毒品海洛因、第二級毒品
    安非他命之低度行為，應各為其非法販賣之高度行為所吸收
    ，均不另論罪。又被告乙○○於附表編號、所示犯行中
    ，與被告辛○○或被告丙○○有犯意之聯絡，行為之分擔，
    均為共同正犯，應就各共犯之所為負全部責任。另查被告乙○○有事實欄二所載之犯罪科刑及執行情形，有臺灣高等法
    院被告前案紀錄表存卷可按，其受有期徒刑之執行完畢後5
    年以內再故意犯本件有期徒刑以上之罪，係屬累犯，就附表
    編號、至、部分均應依法各加重其刑。被告乙○○
    於如附表編號、、、所為販賣第一級、第二級毒品
    行為，既均止於未遂階段，應各依刑法第25條規定，減輕其
    刑，並先加後減之。又查，被告乙○○所販售第一級毒品海
    洛因、第二級毒品安非他命予他人施用，所為固屬非是，惟
    念其因一時貪念而觸法，且每次所販毒品數量不多，與販賣
    毒品之數量達數公斤以上之危害情形不同，誠屬法重情輕，
    倘對其販賣安非他命、海洛因毒品之犯行科以法定最輕本刑
    之刑，實嫌過重，衡情尚有可憫恕之處，爰均依刑法第59條
    之規定，就被告乙○○所犯如附表編號、至所示販賣
    第一級毒品海洛因罪、販賣第二級毒品安非他命罪各減輕其
    刑，並就附表編號、、、部分先加後減之；就附表
    編號、、部分先加後遞減之；就附表編號部分遞減
    之。被告乙○○所犯上開8 次販賣第一級毒品海洛因罪、第
    二級毒品安非他命間，犯意各別，行為互殊，應分論並罰。
  (3)被告己○○部分：
    被告己○○於如附表編號、所為均係犯毒品危害防制條
    例第4 條第2 項之販賣第二級毒品既遂罪。被告己○○於非
    法販賣第二級毒品安非他命前之非法持有第二級毒品安非他
    命之低度行為，應為其非法販賣之高度行為所吸收，不另論
    罪。又附表編號、所示犯行中被告己○○、辛○○間仍
    應成立販賣第二級毒品罪之共同正犯，亦如前所述。再查，
    被告陳柏宇正值年輕，一時失慮，意志不堅，受被告辛○○
    之指示，始為本案犯罪行為，且其於犯罪後尚知坦認犯行，
    深表悔悟，並供出與案情有重要關係之事實等情，情輕法重
    ，倘對其販賣安非他命毒品之犯行科以法定最輕本刑之刑，
    實嫌過重，衡情尚有可憫恕之處，爰均依刑法第59條之規定
    各減輕其刑。又被告己○○就附表編號、所示犯行於偵
    查及本院審理中均自白犯罪，應依修正後毒品危害防制條例
    第17條第2 項之規定各減輕其刑，並遞減之。
  (4)爰審酌被告3 人明知毒品戕害身心甚為嚴重，渠等竟分別多
    次販賣毒品牟利，所為均屬可議，惟念及被告己○○於犯罪
    後尚知坦承犯行，被告3 人每次販賣毒品之數量非鉅，所獲
    得利潤有限，及其等品行、生活狀況、智識程度、犯罪所生
    之損害等一切情狀，分別量處如主文所示之刑，並俱定應執
    行之刑。
四、沒收部分：
    按毒品危害防制條例第18條第1項之規定，得諭知沒收並銷
    燬之者，以查獲之毒品及專供製造或施用毒品之器具為限，
    並不及於毒品之外包裝。扣案之毒品外包裝既係用於包裹毒
    品，防其裸露、潮濕，便於攜帶販賣，亦係供販賣毒品所物
    ，應併依毒品危害防制條例第19條第1項之規定宣告沒收之
    ，方屬適法（最高法院88年度臺上字第5033號判決參照）。
  (一)被告辛○○部分
  (1)被告辛○○於如附表編號、、所示3 次販賣第二級毒
    品所得金額6,000 元（即2,500 元、2,000 元、1,500 元）
    ，為被告辛○○販賣毒品所得之財物，雖未扣案，仍應依毒
    品危害防制條例第19條第1 項之規定，分別於主刑項下為沒
    收宣告，如全部或一部不能沒收時，以其財產抵償之；附表
    編號所示犯行中，因被告辛○○尚未收取對價1,000 元，
    故無犯罪所得，爰不予宣告沒收。另未扣案門號0000000000
    號、門號0000000000號行動電話，並非被告辛○○所有，已
    經其於警詢中供述明確（見97年度偵字第2290 2號偵查卷卷
    (一)第10頁、第12頁），且無證據可知證明確係被告辛○○所
    有之物；至扣案門號0000000000 號 行動電話1 具（含SIM
    卡1 張），惟亦無證據證明係被告辛○○供本案犯罪所用之
    物，爰均不對之為沒收之諭知。
  (2)又附表編號所示犯行中，被告辛○○與被告乙○○間既為
    共犯關係，且扣案門號0000000000號行動電話（含SIM 卡）
    1 支及夾練袋1 包物，均為被告乙○○所有，並屬供作被告
    乙○○販賣如附表編號所示第二級毒品所用之物，如後所
    述，自仍應依毒品危害防制條例第19條第1 項之規定在被告
    辛○○所犯附表編號所示罪名項下宣告沒收。
  (二)被告乙○○部分
  (1)本案為警查獲之第二級毒品安非他命（驗餘淨重0.10公克）
    ，係屬毒品危害防制條例第2 條所定之第二級毒品。又觀諸
    此次為警查獲之物品，除第二級毒品外，尚有夾練袋物品，
    均與販賣毒品有關，是本院認扣案第二級毒品安非他命應係
    被告乙○○於購入扣案第二級毒品後，起意販售而為附表編
    號至、之行為，惟尚未賣出所留存之物品，自應依毒
    品危害防制條例第18條第1 項前段之規定，除第二級毒品安
    非他命無需在附表編號所示之罪名項下宣告沒收外，第二
    級毒品安非他命部分各在被告乙○○所犯如附表二編號至
    、所示罪名項下均宣告沒收之（因被告乙○○於如附表
    編號所示犯行中是由被告辛○○持自己所持有之第二級毒
    品交付購毒者；另於如附表編號所示犯行中並無販售第二
    級毒品安非他命，故扣案之安非他命、另如下所述之裝盛安
    非他命用之塑膠袋1 個，應與本次販賣行為無關，故無庸在
    此等罪名項下宣告沒收，併此敘明）。
  (2)本案於查獲之第二級毒品安非他命，係以塑膠袋裝盛毒品；
    另扣案門號0000000000號行動電話（含SIM 卡）1 支、夾練
    袋1 包物，均為被告乙○○所有，業據被告乙○○供明在卷
    （見97年度偵字第22902 號偵查卷卷(一)第108 頁），且俱屬
    供作被告乙○○販賣如附表編號、至所示第一級、第
    二級毒品所用之物，自應依毒品危害防制條例第19條第1 項
    之規定各在被告乙○○所犯如附表編號至所示罪名項下
    各宣告沒收之（其中附表編號、所示犯行部分，亦無庸
    在此罪名項下宣告沒收裝盛安非他命用之塑膠袋1 個），理
    由如同前述）。至扣案安非他命吸食器1 組，雖亦為被告乙○○所有之物，惟俱無證據證明該吸食器與本件犯罪有涉，
    爰不予諭知沒收。
  (3)被告乙○○於如附表編號、、、所示4 次販賣第二
    級毒品所得金額9,500 元（即2,500 元、2,000 元、2,500
    元、2,500 元），為被告乙○○販賣毒品所得之財物，雖未
    扣案，仍應依毒品危害防制條例第19條第1 項之規定，分別
    於主刑項下為沒收宣告，如全部或一部不能沒收時，以其財
    產抵償之。
  (三)被告己○○部分
    被告己○○如附表編號、所示2 次販賣第二級毒品所得
    金額3,500 元（即2,000 元、1,500 元），為被告己○○販
    賣毒品所得之財物，雖未扣案，仍應依毒品危害防制條例第
    19 條 第1 項之規定，分別於主刑項下為沒收宣告，如全部
    或一部不能沒收時，以其財產抵償之。
據上論斷，應依刑事訴訟法第299 條第1 項前段，毒品危害防制
條例第4 條第6 項、第1 項、第2 項、第18條第1 項前段、第19
條第1 項，修正後毒品危害防制條例第17條第2 項，刑法11條、
第28條、第25條第2 項、第47條第1 項、第59條、第51條第5 款
，判決如主文。
本案經檢察官楊婉鈺到庭執行職務。
中    華    民    國    98    年    11    月    27    日
                        臺灣臺北地方法院刑事第十七庭
                              審判長法  官  劉煌基
                                    法  官  葉力旗
                                    法  官  賴淑美
本判決正本與原本相符
如不服本判決應於收受送達後10日內向本院提出上訴書狀，並應
敘述具體理由；其未敘述上訴理由者，應於上訴期間屆滿後20日
內向本院補提理由書（均須按他造當事人之人數附繕）「切勿逕
送上級法院」。
                                    書記官  許翠燕
中    華    民    國    98    年    12    月    3     日
附表一：
┌──┬────┬─────┬───┬────────────────┬───────────┐
│編號│時  間  │交貨地點  │購毒者│ 犯     罪     行           為  │ 主                文 │
├──┼────┼─────┼───┼────────────────┼───────────┤
│  │97年2 月│臺北縣中和│戊○○│辛○○於左開時間，經乙○○以其所│辛○○共同販賣第二級毒│
│    │3 日20時│、永和附近│      │有門號0000000000號行動電話撥打與│品，累犯，處有期徒刑貳│
│    │30分許  │          │      │辛○○聯繫，告知有購毒者欲購買毒│年捌月。門號0000000000│
│    │        │          │      │品之事，2 人旋即謀議販賣第二級毒│號行動電話（含SIM 卡壹│
│    │        │          │      │品安非他命0.5 公克予購毒者，而價│張）壹支、夾練袋壹包，│
│    │        │          │      │金則由乙○○尚積欠該購毒者之搬家│沒收。未扣案犯罪所得  │
│    │        │          │      │費用2,500 元抵償之，日後再由林松│財物新臺幣貳仟伍佰元，│
│    │        │          │      │雄支付此次價金予辛○○，謀議既定│沒收之，如全部或一部不│
│    │        │          │      │後，辛○○與乙○○即基於販賣第二│能沒收時，以其財產抵償│
│    │        │          │      │級毒品安非他命之犯意聯絡，由葉凱│之。                  │
│    │        │          │      │怡持所持有之第二級毒品安非他命0.│乙○○共同販賣第二級毒│
│    │        │          │      │ 5公克至約定交貨地點，將該第二級│品，累犯，處有期徒刑│
│    │        │          │      │毒品安非他命毒品交付予購毒者。  │年捌月。門號0000000000│
│    │        │          │      │                                │號行動電話（含SIM 卡壹│
│    │        │          │      │                                │張）壹支、夾練袋壹包，│
│    │        │          │      │                                │沒收。未扣案犯罪所得  │
│    │        │          │      │                                │財物新臺幣貳仟伍佰元，│
│    │        │          │      │                                │沒收之，如全部或一部不│
│    │        │          │      │                                │能沒收時，以其財產抵償│
│    │        │          │      │                                │之。                  │
├──┼────┼─────┼───┼────────────────┼───────────┤
│  │97年2 月│臺灣地區內│使用門│辛○○基於販賣第二級毒品安非他命│辛○○共同販賣第二級毒│
│    │4 日    │某不詳處所│號0911│之犯意，於左開時間，經購毒者撥打│品，累犯，處有期徒刑│
│    │        │          │576810│電話與辛○○洽購安非他命毒品，2 │年捌月。未扣案犯罪所得│
│    │        │          │號行動│人達成以2,000 元代價買賣安非他命│財物新臺幣貳仟元，沒收│
│    │        │          │電話之│毒品之合意並約定交貨地點後，葉凱│之，如全部或一部不能沒│
│    │        │          │姓名、│怡隨即指示己○○將所保管之安非他│收時，以其財產抵償之。│
│    │        │          │年籍不│命毒品送至指定交貨地點交付予購毒│己○○共同販賣第二級毒│
│    │        │          │詳綽號│者，而己○○明知辛○○係在從事販│品，處有期徒刑貳年陸月│
│    │        │          │「小忠│賣第二級毒品安非他命之行為，並已│。未扣案犯罪所得財物新│
│    │        │          │」之成│與購毒者達成買賣安非他命毒品之合│臺幣貳仟元，沒收之，如│
│    │        │          │年人士│意，欲販賣安非他命毒品乙事，竟仍│全部或一部不能沒收時，│
│    │        │          │      │基於幫助辛○○販賣第二級毒品安非│以其財產抵償之。      │
│    │        │          │      │他命之故意，接受指示攜帶第二級毒│                      │
│    │        │          │      │品安非他命1 包（重0.5 公克）至前│                      │
│    │        │          │      │揭指定交貨地點，將該安非他命毒品│                      │
│    │        │          │      │1包 交付予購毒者，並向購毒者收取│                      │
│    │        │          │      │2,000 元之代價後，轉交予辛○○收│                      │
│    │        │          │      │執。                            │                      │
├──┼────┼─────┼───┼────────────────┼───────────┤
│  │97年2 月│臺北縣迴龍│姓名、│辛○○基於販賣第二級毒品安非他命│辛○○共同販賣第二級毒│
│    │4 日    │地區      │年籍不│之犯意，於左開時間，經購毒者撥打│品，累犯，處有期徒刑│
│    │        │          │詳綽號│電話與辛○○洽購安非他命毒品，2 │年捌月。未扣案犯罪所得│
│    │        │          │之成年│人達成以1,500 元代價買賣安非他命│財物新臺幣壹仟伍佰元，│
│    │        │          │人士  │毒品之合意並約定交貨地點後，葉凱│沒收之，如全部或一部不│
│    │        │          │      │怡隨即指示己○○將所保管之安非他│能沒收時，以其財產抵償│
│    │        │          │      │命毒品送至指定交貨地點交付予購毒│之。                  │
│    │        │          │      │者，而己○○明知辛○○係在從事販│己○○共同販賣第二級毒│
│    │        │          │      │賣第二級毒品安非他命之行為，並已│品，處有期徒刑貳年陸月│
│    │        │          │      │與購毒者達成買賣安非他命毒品之合│。未扣案犯罪所得財物新│
│    │        │          │      │意，欲販賣安非他命毒品乙事，竟仍│臺幣壹仟伍佰元，沒收之│
│    │        │          │      │基於幫助辛○○販賣第二級毒品安非│，如全部或一部不能沒收│
│    │        │          │      │他命之故意，接受指示攜帶第二級毒│時，以其財產抵償之。  │
│    │        │          │      │品安非他命1 包（數量不詳）至前揭│                      │
│    │        │          │      │指定交貨地點，將該安非他命毒品1 │                      │
│    │        │          │      │包交付予購毒者，並向購毒者收取  │                      │
│    │        │          │      │1,500 元之代價後，轉交予辛○○收│                      │
│    │        │          │      │執。                            │                      │
├──┼────┼─────┼───┼────────────────┼───────────┤
│  │97年3 月│臺灣地區內│使用門│辛○○基於販賣第二級毒品安非他命│辛○○販賣第二級毒品未│
│    │1 日14時│某不詳處所│號0916│之犯意，於左開時間，經購毒者撥打│遂，累犯，處有期徒刑貳│
│    │43分許  │          │649283│電話與辛○○洽購安非他命毒品，2 │年。                  │
│    │        │          │號行動│人達成以3,000 元代價買賣安非他命│                      │
│    │        │          │電話之│毒品之合意並約定交貨地點後，葉凱│                      │
│    │        │          │姓名、│怡即持第二級毒品安非他命（數量不│                      │
│    │        │          │年籍不│詳）至約定交貨地點，欲將該第二級│                      │
│    │        │          │詳之成│毒品安非他命毒品交付予購毒者，惟│                      │
│    │        │          │年人士│該購毒者始終未出現，此次交易因而│                      │
│    │        │          │      │未遂                            │                      │
├──┼────┼─────┼───┼────────────────┼───────────┤
│  │97年3 月│臺灣地區內│使用門│辛○○基於販賣第二級毒品安非他命│辛○○販賣第二級毒品未│
│    │2 日    │某不詳處所│號0917│之犯意，於左開時間，經購毒者撥打│遂，累犯，處有期徒刑貳│
│    │        │          │971845│電話與辛○○洽購安非他命毒品，2 │年。                  │
│    │        │          │號行動│人達成以3,000 元代價買賣安非他命│                      │
│    │        │          │電話之│毒品之合意並約定交貨地點後，葉凱│                      │
│    │        │          │姓名、│怡即持第二級毒品安非他命（數量不│                      │
│    │        │          │年籍不│詳）至約定交貨地點，欲將該第二級│                      │
│    │        │          │詳之成│毒品安非他命毒品交付予購毒者，惟│                      │
│    │        │          │年人士│該購毒者始終未出現，此次交易因而│                      │
│    │        │          │      │未遂                            │                      │
├──┼────┼─────┼───┼────────────────┼───────────┤
│  │97年3 月│臺北縣新店│使用門│辛○○基於販賣第二級毒品安非他命│辛○○販賣第二級毒品未│
│    │14日7 時│市某處    │號0952│之犯意，於左開時間，經購毒者撥打│遂，累犯，處有期徒刑貳│
│    │28分許  │          │925616│電話與辛○○洽購安非他命毒品，2 │年。                  │
│    │        │          │號行動│人達成以3,000 元代價買賣安非他命│                      │
│    │        │          │電話之│毒品之合意並約定交貨地點後，葉凱│                      │
│    │        │          │姓名、│怡即持第二級毒品安非他命（數量不│                      │
│    │        │          │年籍不│詳）至約定交貨地點，欲將該第二級│                      │
│    │        │          │詳之成│毒品安非他命毒品交付予購毒者，惟│                      │
│    │        │          │年人士│該購毒者始終未出現，此次交易因而│                      │
│    │        │          │      │未遂                            │                      │
├──┼────┼─────┼───┼────────────────┼───────────┤
│  │97年6 月│臺北市建國│乙○○│辛○○基於販賣第一級毒品海洛因之│辛○○販賣第一級毒品，│
│    │4 日    │路某處    │      │犯意，於左開時間，經購毒者撥打電│累犯，處有期徒刑拾伍年│
│    │        │          │      │話與辛○○洽購海洛因毒品，2 人達│貳月。                │
│    │        │          │      │成以1,000 元代價買賣海洛因毒品之│                      │
│    │        │          │      │合意並約定交貨地點後，辛○○即持│                      │
│    │        │          │      │第一級毒品海洛因（數量不詳）至約│                      │
│    │        │          │      │定交貨地點，將該第一級毒品海洛因│                      │
│    │        │          │      │毒品交付予購毒者牟利，惟尚未取得│                      │
│    │        │          │      │購毒者依約交付之1,000 元。      │                      │
├──┼────┼─────┼───┼────────────────┼───────────┤
│  │97年2 月│臺北縣中和│戊○○│乙○○基於販賣第二級毒品安非他命│乙○○販賣第二級毒品未│
│    │29日19時│市○○路35│      │之犯意，於左開時間，經購毒者撥打│遂，累犯，處有期徒刑貳│
│    │10分許  │0 號2 樓  │      │電話與乙○○洽購安非他命毒品，2 │年陸月。扣案第二級毒品│
│    │        │          │      │人達成以4,500 元代價買賣安非他命│安非他命壹包（驗餘淨重│
│    │        │          │      │毒品之合意並約定交貨地點後，林松│零點壹零公克），沒收銷│
│    │        │          │      │雄即持第二級毒品安非他命（數量不│燬之。扣案前揭裝盛安非│
│    │        │          │      │詳）至約定交貨地點，欲將該第二級│他命之塑膠袋壹個、門號│
│    │        │          │      │毒品安非他命毒品交付予購毒者，惟│0000000000號行動電話（│
│    │        │          │      │該購毒者始終未出現，此次交易因而│含SIM 卡壹張）壹支、夾│
│    │        │          │      │未遂                            │練袋壹包，均沒收。    │
├──┼────┼─────┼───┼────────────────┼───────────┤
│  │97年2 月│臺北縣永和│丁○○│乙○○基於販賣第二級毒品安非他命│乙○○販賣第二級毒品未│
│    │29日21時│市        │      │之犯意，於左開時間，經購毒者撥打│遂，累犯，處有期徒刑貳│
│    │9分許   │          │      │電話與乙○○洽購安非他命毒品，2 │年陸月。扣案第二級毒品│
│    │        │          │      │人達成以1,000 元代價買賣安非他命│安非他命壹包（驗餘淨重│
│    │        │          │      │毒品之合意並約定交貨地點後，林松│零點壹零公克），沒收銷│
│    │        │          │      │雄即持第二級毒品安非他命（數量不│燬之。扣案前揭裝盛安非│
│    │        │          │      │詳）至約定交貨地點，欲將該第二級│他命之塑膠袋壹個、門號│
│    │        │          │      │毒品安非他命毒品交付予購毒者，惟│0000000000號行動電話（│
│    │        │          │      │乙○○始終未出現，此次交易因而未│含SIM 卡壹張）壹支、夾│
│    │        │          │      │遂                              │練袋壹包，均沒收。    │
├──┼────┼─────┼───┼────────────────┼───────────┤
│  │97年2 月│臺北縣中和│甲○○│乙○○基於販賣第二級毒品安非他命│乙○○販賣第二級毒品未│
│    │29日22時│景興與景平│      │之犯意，於左開時間，經購毒者撥打│遂，累犯，處有期徒刑貳│
│    │31分許  │路口      │      │電話與乙○○洽購安非他命毒品，2 │年陸月。扣案第二級毒品│
│    │        │          │      │人達成以600 元代價買賣安非他命毒│安非他命壹包（驗餘淨重│
│    │        │          │      │品之合意並約定交貨地點後，乙○○│零點壹零公克），沒收銷│
│    │        │          │      │即持第二級毒品安非他命（重0.01  │燬之。扣案前揭裝盛安非│
│    │        │          │      │公克）至約定交貨地點，欲將該第二│他命之塑膠袋壹個、門號│
│    │        │          │      │級毒品安非他命毒品交付予購毒者，│0000000000號行動電話（│
│    │        │          │      │惟乙○○始終未出現，此次交易因而│含SIM 卡壹張）壹支、夾│
│    │        │          │      │未遂                            │練袋壹包，均沒收      │
│    │        │          │      │                                │。                    │
├──┼────┼─────┼───┼────────────────┼───────────┤
│  │97年5 月│臺北縣中和│戊○○│乙○○基於販賣第二級毒品安非他命│乙○○販賣第二級毒品，│
│    │29日23時│市○○路35│      │之犯意，於左開時間，經購毒者撥打│累犯，處有期徒刑年捌│
│    │44分許  │0 號2 樓  │      │電話與乙○○洽購安非他命毒品毒品│月。扣案第二級毒品安非│
│    │        │          │      │，2 人達成以2,500 元代價買賣安非│他命壹包（驗餘淨重零點│
│    │        │          │      │他命毒品之合意並約定交貨地點後，│壹零公克），沒收銷燬之│
│    │        │          │      │乙○○即持第二級毒品安非他命（重│。扣案前揭裝盛安非他命│
│    │        │          │      │0.5 公克）至約定交貨地點，將該第│之塑膠袋壹個、門號0939│
│    │        │          │      │二級毒品安非他命毒品交付予購毒者│088047號行動電話（含SI│
│    │        │          │      │，並向購毒者收取2,500 元牟利    │M 卡壹張）壹支、夾練袋│
│    │        │          │      │                                │壹包，均沒收。未扣案犯│
│    │        │          │      │                                │罪所得財物新臺幣貳仟伍│
│    │        │          │      │                                │佰元，沒收之，如全部或│
│    │        │          │      │                                │一部不能沒收時，以其財│
│    │        │          │      │                                │產抵償之。            │
├──┼────┼─────┼───┼────────────────┼───────────┤
│  │97年6 月│臺北縣中和│戊○○│乙○○於左開時間，經購毒者撥打電│乙○○販賣第二級毒品，│
│    │3 日22時│市○○路35│      │話與乙○○洽購安非他命毒品，2 人│累犯，處有期徒刑年捌│
│    │55分許  │0 號2 樓  │      │達成以2,500 元代價買賣安非他命毒│月。扣案第二級毒品安非│
│    │        │          │      │品之合意並約定交貨地點後，乙○○│他命壹包（驗餘淨重零點│
│    │        │          │      │即持第二級毒品安非他命（重0. 5公│壹零公克），沒收銷燬之│
│    │        │          │      │克）至約定交貨地點，將該第二級毒│。扣案前揭裝盛安非他命│
│    │        │          │      │品安非他命毒品交付予購毒者，並向│之塑膠袋壹個、門號0939│
│    │        │          │      │購毒者收取2,500 元牟利          │088047號行動電話（含SI│
│    │        │          │      │                                │M 卡壹張）壹支、夾練袋│
│    │        │          │      │                                │壹包，均沒收。未扣案犯│
│    │        │          │      │                                │罪所得財物新臺幣貳仟伍│
│    │        │          │      │                                │佰元，沒收之，如全部或│
│    │        │          │      │                                │一部不能沒收時，以其財│
│    │        │          │      │                                │產抵償之。            │
├──┼────┼─────┼───┼────────────────┼───────────┤
│  │97年8 月│臺北縣中和│使用門│乙○○與丙○○共同基於販賣第一級│乙○○共同販賣第一級毒│
│    │27日2 時│市○○路35│號0983│毒品海洛因之犯意聯絡，乙○○於左│品未遂，累犯，處有期徒│
│    │許      │0 號2 樓  │035119│開時間，經購毒者撥打電話與乙○○│刑捌年。扣案門號093908│
│    │        │          │號行動│洽購海洛因毒品，2 人達成買賣海洛│8047號行動電話（含SIM │
│    │        │          │電話之│因毒品之合意並約定交貨地點後，林│卡壹張）壹支、夾練袋壹│
│    │        │          │姓名、│松雄即持丙○○所交付之第一級毒品│包，均沒收。          │
│    │        │          │年籍不│海洛因（數量不詳）至約定交貨地點│                      │
│    │        │          │詳之成│，欲將該第一級毒品海洛因毒品交付│                      │
│    │        │          │年人士│予購毒者，惟該購毒者始終未出現，│                      │
│    │        │          │      │此次交易因而未遂                │                      │
├──┼────┼─────┼───┼────────────────┼───────────┤
│  │97年9 月│臺灣地區內│庚○○│乙○○於左開時間，經購毒者撥打電│乙○○販賣第二級毒品，│
│    │13日14時│某不詳處所│      │話與乙○○洽購安非他命毒品，2 人│累犯，處有期徒刑年捌│
│    │12分許  │          │      │達成以2,000 元代價買賣安非他命毒│月。扣案第二級毒品安非│
│    │        │          │      │品之合意並約定交貨地點後，乙○○│他命壹包（驗餘淨重零點│
│    │        │          │      │即持第二級毒品安非他命（數量不詳│壹零公克），沒收銷燬之│
│    │        │          │      │）至約定交貨地點，將該第二級毒品│。扣案前揭裝盛安非他命│
│    │        │          │      │安非他命毒品交付予購毒者，並向購│之塑膠袋壹個、門號0939│
│    │        │          │      │毒者收取2,000 元牟利            │088047號行動電話（含SI│
│    │        │          │      │                                │M 卡壹張）壹支、夾練袋│
│    │        │          │      │                                │壹包，均沒收。未扣案犯│
│    │        │          │      │                                │罪所得財物新臺幣貳仟元│
│    │        │          │      │                                │，沒收之，如全部或一部│
│    │        │          │      │                                │不能沒收時，以其財產抵│
│    │        │          │      │                                │償之。                │
└──┴────┴─────┴───┴────────────────┴───────────┘
附錄本案論罪科刑法條全文
毒品危害防制條例第4條
製造、運輸、販賣第一級毒品者，處死刑或無期徒刑；處無期徒
刑者，得併科新臺幣1 千萬元以下罰金。
製造、運輸、販賣第二級毒品者，處無期徒刑或7 年以上有期徒
刑，得併科新臺幣7 百萬元以下罰金。
製造、運輸、販賣第三級毒品者，處5 年以上有期徒刑，得併科
新臺幣5 百萬元以下罰金。
製造、運輸、販賣第四級毒品者，處3 年以上10年以下有期徒刑
，得併科新臺幣3 百萬元以下罰金。
製造、運輸、販賣專供製造或施用毒品之器具者，處1 年以上7
年以下有期徒刑，得併科新臺幣1 百萬元以下罰金。
前五項之未遂犯罰之。
毒品危害防制條例第8條
轉讓第一級毒品者，處1 年以上7 年以下有期徒刑，得併科新臺
幣1 百萬元以下罰金。
轉讓第二級毒品者，處6 月以上5 年以下有期徒刑，得併科新臺
幣70萬元以下罰金。
轉讓第三級毒品者，處3 年以下有期徒刑，得併科新臺幣30萬元
以下罰金。
轉讓第四級毒品者，處1 年以下有期徒刑，得併科新臺幣10萬元
以下罰金。
前四項之未遂犯罰之。
轉讓毒品達一定數量者，加重其刑至二分之一，其標準由行政院
定之。

司法院資訊處製作；財團法人民間司法改革基金會備份。
